【裁判字號】    92,易,418
【裁判日期】    920630
【裁判案由】    環境用藥管理法
【裁判全文】
臺灣屏東地方法院刑事判決                          九十二年度易字第四一八號
    公  訴  人  臺灣屏東地方法院檢察署檢察官
    被      告  環琦實業股份有限公司
    兼右代表人  甲○○
右被告因環境用藥管理法案件，經檢察官聲請簡易判決處刑（九十一年度偵字第二三
六五號、九十二年度偵字第一一九八號），本院屏東簡易庭認不宜以簡易判決處刑移
送本院刑事庭依通常程序審理，本院判決如左：
    主  文
環琦實業股份有限公司其代表人，因執行業務明知為偽造環境用藥而輸入，科罰金新
台幣肆萬元。
甲○○連續輸入偽造環境用藥，處有期徒刑月，如易科罰金，以佰元折算壹日。
緩刑貳年。
    事  實
一、被告環琦實業股份有限公司（設於屏東縣萬丹鄉○○村○○街一一號一樓，下稱
    環琦公司）代表人即被告甲○○，明知自民國八十六年十一月十日環境用藥管理
    法經總統公佈，同年月十二日施行後，若屬中央主管機關即行政院環境保護署（
    下稱行政院環保署）列管之環境用藥，其製造環境用藥，應將其名稱、成分、性
    能、製造之要旨、分析方法及有關資料或證件，連同標示及樣品，向中央主管機
    關申請查驗登記，經核發許可證後，始得輸入。而環琦公司自美國輸入之污染防
    治用微生物製劑Ｉ─一０、Ｉ─一一、及Ｓ─一０，其用途在水處理藥劑之用，
    其所含微生物菌種種類，非屬環保署八十八年九月二十八日（八八）環署毒字第
    ００六四七四七號公告之不列管微生物清單範圍，係屬前開列管之環境用藥，並
    未經行政院環保署核准擅自輸入，為偽造環境用藥，竟仍基於概括之犯意，自八
    十八年九月二十八日起至九十年十二月六日止，連續擅自輸入上開污染防治用微
    生物製劑。嗣經高雄縣環境於九十年十二月六日在其位於高雄縣仁武鄉○○路一
    之九號辦公處所查獲。
二、案經屏東縣政府函送臺灣屏東地方法院檢察署檢察官偵查起訴。
    理  由
一、訊據被告於本院審理中對於右揭事實坦承不諱，且有高雄縣政府環境保護局九十
    年十二月十三日九○高縣環一字第五三九七二號函、行政院環保署九十一年四月
    四日環署毒字第０九一００一八二九三號函、行政院環保署環境檢驗所二００二
    年二月一日（九０）環檢一字第四五二０號檢測報告、行政院環保署九十一年五
    月二十七日環署毒字第０九一００三三八０九號函、行政院環保署九十一年十月
    十五日環署毒字第０九一００六七二０七號函等件在卷足憑（見台灣屏東地方法
    院檢察署九十一年度偵字第二三六五偵查卷第六至九、十二、二九、三六、六六
    、七八頁），核與被告自白相符，堪予採信。基此，被告犯行洵堪認定。本件事
    證明確，應依法論科。
二、按未經中央主管機關核准擅自輸入之環境用藥，係屬偽造環境用藥，環境用藥管
    理法第四條第一款定有明文。而製造、加工或輸入偽造、禁用環境用藥者；明知
    為偽造、禁用環境用藥，而販賣、運送、寄藏、牙保、轉讓或意圖販賣而陳列、
    貯存或為之調配、分裝者，依同法第三十九條第一項、第四十條第一項分別有處
    罰之規定。又法人之代表人、法人或自然人之代理人、受雇人或其他從業人員，
    因執行業務，犯第三十九條或第四十條之罪者，除依各該規定處罰其行為人外，
    對該法人或自然人亦科以各該條之罰金，同法第四十一條定有明文。本件被告環
    琦公司代表人被告甲○○因執行業務未經中央主管機關核准，擅自輸入上開污染
    防治用微生物製劑，除其自身應依環境用藥管理法第三十九條第一項輸入偽造環
    境用藥罪處斷外，被告環琦公司應依同法第四十一條之規定論科。至環境用藥管
    理法雖於九十二年一月八日修正公布，惟係修正該法第十三、十六、四十五條條
    文；並增訂第三十二條之一條文，關於本案所適用之法條均未修正，尚不生比較
    新舊法問題。核被告所為，係犯環境用藥管理法第三十九條第一項之輸入偽造環
    境用藥罪。被告前後多次犯行，時間緊接，方法相同，觸犯構成要件相同之罪名
    ，顯係基概括犯意為之，各依連續犯規定論以一罪，並依法加重其刑。爰審酌被
    告係從事此項專業、輸入期間、智識程度、犯罪所生之損害，及犯後坦承犯行，
    犯後態度尚佳等一切情狀，分別量處如主文所示之刑。又被告行為後，刑法第四
    十一條已於九十年一月十日修正，得易科罰金之範圍，由原來之「最重本刑三年
    以下有期徒刑之刑之罪」，改為「最重本刑五年以下有期徒刑」，並於同年一月
    十二日生效，被告上開行為雖在刑法第四十一條修正前，惟其所犯上開罪名係最
    重本刑三年以下有期徒刑之罪，本屬得易科罰金之範圍，不因刑法第四十一條之
    是否修正而異其效果，依刑法第二條第一項前段規定，應適用裁判時即修正後之
    刑法第四十一條第一項前段，諭知易科罰金之折算標準。又被告甲○○前未曾受
    有期徒刑以上刑之宣告，有卷附被告全國前案紀錄表可按，經此偵審程序，已深
    表悔意，信無再犯之虞，本院認所宣告之刑以暫不執行為適當，併諭知緩刑二年
    ，以啟自新。
據上論結，依刑事訴訟法第二百九十九條第一項前段、環境用藥管理法第三十九條第
一項、刑法第二條第一項前段、第十一條前段、第五十六條、第四十一條第一項前段
、第七十四條第一款、罰金罰鍰提高標準條例第二條，判決如主文。
本案經檢察官黃莉琄到庭執行職務。
中      華      民      國      九十二      年    六    月     三十     日
                                      臺灣屏東地方法院刑事第三庭
                                          法  官   洪乙心
右正本證明與原本無異。
如不服本判決應於收受本判決後送達後十日內向本院提出上訴書狀，其未敘述上訴理
由者，並得於提起上訴後十日內向本院補提理由書狀（均須按他造當事人之人數附繕
本 ）「切勿逕送上級法院」
          書記官   陳月珍
中      華      民      國      九十二      年    七    月      一      日
附錄法條：
環境用藥管理法第三十九條第一項
製造、加工或輸入偽造、禁用環境用藥者，處三年以下有期徒刑，得併科新台幣十五
萬元以下罰金。


司法院資訊處製作；財團法人民間司法改革基金會備份。
